---
title: "Hiszpańskie Wina"
author: "Patryk Góreczny, Kamil Husak, Mateusz Filas"
date: '2022-05-12'
output: html_document
---


knitr::opts_chunk$set(echo = TRUE)
```{r eval=FALSE, include=FALSE}
install.packages('tidyverse')
install.packages('corrplot')
install.packages('lmtest')
install.packages('moments')
install.packages('rcompanion')
install.packages('strucchange')
```
```{r setup, include=FALSE}
library(tidyverse)
library(corrplot)
library(lmtest)
library(moments)
library(strucchange)
library(rcompanion)
```
# •	Przedstawienie zagadnienia, przedstawienie danych

Ramka danych, którą będziemy analizować zawiera 7500 różnych czerwonych win pochodzenia Hiszpaśkiego, które opisane są przez jedenaście cech takich jak np. cena, region, winiarnia. Dane zostały zebrane za pomocą web scrapingu z różnych źródeł (od stron specjalizujących się w winach po supermarkety).

Informacje o cechach:

1. **winery** - nazwa winiarni

2. **wine** - nazwa wina

3. **year** - rok, w którym zebrano winogrona

4. **rating** - średnia ocena wina przyznana przez
użytkowników

5. **num_reviews** - liczba użytkowników, która oceniła wino

6. **country** - kraj pochodzenia wina

7. **region** - region, z którego pochodzi wino

8. **price** - cena wina w €

9. **typ** - typ wina

10. **body** - smak wina definiowany jako bogactwo i waga wina w ustach

11. **acidity** - ocena kwasowości wina


**Źródło danych** - [kaggle.com](https://www.kaggle.com/datasets/fedesoriano/spanish-wine-quality-dataset?fbclid=IwAR0PPTKB_U7lC_qTS9a6b1iytN-33YwvL6CfxyjrEDLl09JlKwgXAvRulUw)


Przedstawienie danych za pomocą funkcji `summary`.
```{r}
dane <- read.csv("wines_SPA.csv")
summary(dane)
```


```{r}
win <- dane %>% count(winery)
hist(win$n, breaks = 30)

```

- Możemy zauważyć, że większość winiarni posiada tylko nieznaczną część wszystkich win

Ta sama sytuacja pojawia się w przypadku:

- regionów
```{r}
reg <- dane %>% count(region)
hist(reg$n, breaks = 30)
```
<br>
- typów wina
```{r}
typ <- dane %>% count(type)
hist(typ$n, breaks = 30)
```
<br>
- samych win
```{r}
wina <- dane %>% count(wine)
hist(wina$n, breaks = 30)
```




Kilka wykresów obrazujących inne problemy z naszymi danymi

```{r}
ggplot(dane, aes(price)) +
  geom_density() +
  labs(title = "Rozkład cen poszczególnych win", x = "cena", y = "") +
  theme_light()
```
<br>
- Rozkład gęstości cen win uwidacznia bardzo długi ogon
```{r}
dane0 <- dane %>% filter(price <= 150)
ggplot(dane0, aes(price)) +
  geom_density() +
  labs(title = "Rozkład cen poszczególnych win", x = "cena", y = "") +
  theme_light()
```
<br>

```{r}
dane1 <- dane %>% filter(price <= 80)
nrow(dane1)/nrow(dane)
```
- Zauważmy, że ponad 90% win kosztuje mniej niż 80€

Teraz zobaczmy jak wygląda rozkład liczby ocen win
```{r}
ggplot(dane, aes(num_reviews)) +
  geom_density() +
  labs(title = "Rozkład liczby ocen poszczególnych win", x = "liczba ocen", y = "") +
  theme_light()
```

- W tym przypadku również możemy zaobserwować podobną sytuację jak w przypadku cen wina
```{r}
dane2 <- dane %>% filter(num_reviews <= 1000)
ggplot(dane2, aes(num_reviews)) +
  geom_density() +
  labs(title = "Rozkład liczby ocen poszczególnych win", x = "liczba ocen", y = "") +
  theme_light()
```

```{r}
dane3 <- dane %>% filter(num_reviews <= 800, num_reviews >= 100)
nrow(dane3)/nrow(dane)
```
- Liczba ocen dla ponad 84% win mieści się w przedziale od 100 do 800.

Możemy również zobaczyć, że kolumna **body** zawiera wartości od 2 do 5, z czego wartości równych 2 jest zdecydowanie za mało, żeby brać je pod uwagę.
```{r}
dane %>% count(body)
```

Tak samo jest w przypadku kolumny **acidity**, gdzie ilość pól z wartością '1' jest wynosi zaledwie 4.
```{r}
dane %>% count(acidity)
```



# •	Transformacje wykonane na danych (np. usuwanie braków, usuwanie zmiennych, modyfikacja)

Wczytujemy dane z pliku wines_SPA
Wstępna analiza naszych danych pokazała kilka rzeczy, które należy poprawić. Po pierwsze usuwamy zbędną kolumnę **country**, ponieważ występuje w niej jedna i ta sama wartość - Espana. Następnie musimy usunąć 'ogon' dla cen win oraz liczby ocen, aby nie zakłamywały wyników. Usuwamy też wiersze, w których nie ma informacji o roku produkcji, a także te wiersze, w których **body** = 2 oraz **acidity** = 1, ponieważ wartości te przyjmowane są zbyt rzadko, by brać je pod uwagę. Poza tym usuwamy wszystkie wiersze, w których występują jakiekolwiek braki danych.
Zdecydowaliśmy się jeszcze na usunięcie kolumny zawierającej informacje o nazwie wina, ponieważ zawiera ona bardzo dużo kategorii, które nie dają nam zbyt wiele informacji.

```{r}
dane <- read.csv('wines_SPA.csv') 
dane <- select(dane, -country, -wine)
dane <- dane[!(dane$price>80),]
dane <- dane[!(dane$num_reviews<100),]
dane <- dane[!(dane$num_reviews>800),]
dane <- dane[!(dane$year=='N.V.'),]
dane <- dane[!(dane$year==''),]
dane <- dane[complete.cases(dane),]
dane <- dane[!(dane$body==2),]
dane <- dane[!(dane$acidity==1),]
```

Następnym etapem jest czyszczenie danych, tzn., że w przypadku niektórych kolumn mamy bardzo dużo różnych wartości, które występują bardzo małą ilość razy i to właśnie te wartości będą sklasyfikowane jako 'Inne'.

- **Czyszczenie winiarni**

Chcemy zmniejszyć liczbę różnych winiarnii oraz wyrównać ich liczność. Dlatego przyjmujemy, że jeśli dana winiarnia występuje mniej niż 13 razy to zaliczamy ją do 'Innych'
```{r}
winiarnie <- data.frame(unique(dane$winery))
for(i in 1:length(unique(dane$winery))){
  winiarnie[i,2] <- sum(dane$winery==winiarnie[i, 1])
}
for(i in 1:length(winiarnie[,1])){
  for(j in 1:length(dane$winery))
  {
    if(winiarnie$unique.dane.winery[i] == dane$winery[j])
    {
      if(winiarnie$V2[i] < 13){
        dane$winery[j] <- 'Inne'
      }
    }
  }
}

winiarnie <- data.frame(unique(dane$winery))
for(i in 1:length(unique(dane$winery))){
  winiarnie[i,2] <- sum(dane$winery==winiarnie[i, 1])
}
```

- **Czyszczenie regionów**

P{odobnie postępujemy z regionami. Jeśli dany region występuje mniej niż 20 razy to zaliczamy go do 'Innych'
```{r}
regiony <- data.frame(unique(dane$region))
for(i in 1:length(unique(dane$region))){
 regiony[i,2] <- sum(dane$region==regiony[i, 1])
}
for(i in 1:length(regiony[,1])){
  for(j in 1:length(dane$region))
  {
    if(regiony$unique.dane.region[i] == dane$region[j])
    {
      if(regiony$V2[i] < 20){
        dane$region[j] <- 'Inne'
      }
    }
  }
}

regiony <- data.frame(unique(dane$region))
for(i in 1:length(unique(dane$region))){
  regiony[i,2] <- sum(dane$region==regiony[i, 1])
}
```

- **Czyszczenie typów win**

I znowu robimy to samo dla typów win. eśli dany typ wina występuje mniej niż 70 razy to zaliczamy go do 'Innych'
```{r}
typy <- data.frame(unique(dane$type))
for(i in 1:length(unique(dane$type))){
  typy[i,2] <- sum(dane$type==typy[i, 1])
}
for(i in 1:length(typy[,1])){
  for(j in 1:length(dane$type))
  {
    if(typy$unique.dane.type[i] == dane$type[j])
    {
      if(typy$V2[i] < 70){
        dane$type[j] <- 'Inne'
      }
    }
  }
}

typy <- data.frame(unique(dane$type))
for(i in 1:length(unique(dane$type))){
  typy[i,2] <- sum(dane$type==typy[i, 1])
}
```


# •	Podział na zbiór treningowy i testowy

Zmieniamy typ naszch zmiennych **winery**, **region**, **body**, **acidity**, **year** oraz **type** na factor. Następnie dzielimy nasz zbiór na zbiór treningowy (80%) i zbiór testowy (20%).

```{r}
dane <- dane %>%
  mutate(across(c("winery", "region", "body", "acidity", "type"), as.factor))

rows <- 1:nrow(dane)
sample_train <- sample(rows, size = round(0.8 * nrow(dane)))
train <- dane %>% slice(sample_train)
test <- dane %>% slice(-sample_train)
```

# •	Dobór zmiennych
Przyjmujemy że zmienną objaśnianą w naszym modelu jest cena, a zmiennymi objaśniającymi są wszystkie pozostałe.
```{r}
model <- lm(price ~ . , data=train)
summary(model)
```
Wyszło nam, że między naszymi zmiennymi występuje współliniowość. Podejrzewamy że dzieje się tak, ponieważ regiony i winiarnie mogą specjalizowac sie w konkretnym typie wina. Dlatego porównamy te dwie zmienne z typami wina

```{r}
uniqRegion <- unique(dane$region)
uniqType <- unique(dane$type)
 
df_type_region <- matrix(0,length(uniqRegion),length(uniqType))
df_type_region <- data.frame(df_type_region)
for(i in 1:length(uniqRegion)){
  for(j in 1:length(uniqType)){
     for(k in 1:length(dane$region)){
      if(uniqRegion[i] == dane$region[k])
      {
         if(uniqType[j] == dane$type[k]){
          df_type_region[i,j] <- df_type_region[i,j] + 1
         }
     }
            }
   }
 }
colnames(df_type_region) <- uniqType
rownames(df_type_region) <- uniqRegion
df_type_region
```
Możemy zauważyć, że niektóre regiony, są odpowiedzialne za (prawie) całą produkcję danego typu wina. Zmienne te wiec przenoszą praktycznie taką samą informację.
```{r}
uniqWinery <- unique(dane$winery)
uniqType <- unique(dane$type)
 
df_type_winery <- matrix(0,length(uniqWinery),length(uniqType))
df_type_winery <- data.frame(df_type_winery)
for(i in 1:length(uniqWinery)){
  for(j in 1:length(uniqType)){
     for(k in 1:length(dane$winery)){
      if(uniqWinery[i] == dane$winery[k])
      {
         if(uniqType[j] == dane$type[k]){
          df_type_winery[i,j] <- df_type_winery[i,j] + 1
         }
     }
            }
   }
 }
colnames(df_type_winery) <- uniqType
rownames(df_type_winery) <- uniqWinery
df_type_region
```

W sytuacji winiarnia - typ wina sytuacja wygląda podobbnie jak w poprzednim przypadku. Dlatego w celu pozbycia się współliniowości, zachowamy tylko jedna z tych trzech zmiennych (ponieważ każda z nich przenosi bardzo podobna informacje dla nas). Musimy w takim razie zdecydować, która z nich jest najlepsza. Naszym kryterium będzie korelacja kazdej z tych zmiennych ze zmienną objaśnianą. Policzymy wspólczynniki V-Cramera.

- **region-cena**
```{r}
region_cena <- matrix(0,nrow=11,ncol=11)
sumRi <- c()
for(k in 1:11){
  for(j in 1:11){
    sumRi[j] = 0
    for(i in 1:length(dane[,1])){
      if(j==11){
        if(dane$region[i]==regiony$unique.dane.region.[k] & dane$price[i]>=7*j)
          region_cena[k,j]=region_cena[k,j]+1
      }
      if(j<11){
        if(dane$region[i]==regiony$unique.dane.region.[k] & dane$price[i]<7*j & dane$price[i]>=7*j-7  )
          region_cena[k,j]=region_cena[k,j]+1}
    }
  }}
```

Powstaje nam taka macierz:
```{r}
region_cena
```


- **typ-cena**
```{r}
typ_cena <- matrix(0,nrow=9,ncol=9)
sumTyp <- c()
for(k in 1:9){
  for(j in 1:9){
    sumTyp[j] = 0
    for(i in 1:length(dane[,1])){
      if(j==9){
        if(dane$type[i]==typy$unique.dane.type.[k] & dane$price[i]>=8*j)
          typ_cena[k,j]=typ_cena[k,j]+1
      }
      if(j<9){
        if(dane$type[i]==typy$unique.dane.type.[k] & dane$price[i]<8*j & dane$price[i]>=8*j-8  )
          typ_cena[k,j]=typ_cena[k,j]+1}
    }
  }}
```

Powstaje nam taka macierz:
```{r}
typ_cena
```


- **winiarnia-cena**
```{r}
winiarnia_cena <- matrix(0,nrow=23,ncol=23)
sumWiniarnia <- c()
for(k in 1:23){
  for(j in 1:23){
    sumTyp[j] = 0
    for(i in 1:length(dane[,1])){
      if(j==23){
        if(dane$winery[i]==winiarnie$unique.dane.winery.[k] & dane$price[i]>=7+3*j)
          winiarnia_cena[k,j]=winiarnia_cena[k,j]+1
      }
      if(j<23&j>1){
        if(dane$winery[i]==winiarnie$unique.dane.winery.[k] & dane$price[i]<7+3*(j-1) & dane$price[i]>=3*(j-1)-3+7  )
          winiarnia_cena[k,j]=winiarnia_cena[k,j]+1
      }
      if(j==1){
        if(dane$winery[i]==winiarnie$unique.dane.winery.[k] & dane$price[i]<7)
          winiarnia_cena[k,j]=winiarnia_cena[k,j]+1}
    }
  }}
```

Powstaje nam taka macierz:
```{r}
winiarnia_cena
```


Teraz porównujemy wszystkie współczynniki V-Cramera i sprawdzamy, który z nich jest największy
```{r}
cramerV(typ_cena)
cramerV(region_cena)
cramerV(winiarnia_cena)
```
Jak się okazało, największy współczynnik wychodzi dla winiarnia-cena i wynosi on 0.72. Dlatego do naszego modelu zastosujemy zmienną kategoryczną **winery**. 

```{r}
model <- lm(price ~ .-region-type, data=train)
summary(model)
```

Pozbyliśmy się współliniowości,nasz współczynnik determinacji jest stosunkowo wysoki około 0.94 (to znaczy że nasze zmienne objaśniające dobrze wyjaśniają zmienną objaśnianą) oraz wszystkie nasze zmienne są w istotne (w zmiennych kategorycznych brak istotności oznacza brak różnicy między wpływem ich, a wpływem kategorii bazowej za znacząco inny).

# •	Postać modelu (wzór).

Nasz model na podstawie zmiennych kategorycznych **winery**, **acidicity**, **body**, **year** oraz zmiennych liczbowych **rating** i **num_reviews** będzie objaśniał zmienną cena. W naszym modelu występuje wyraz wolny.

# •	Diagnostyka (i próba poprawy modelu, jeśli wystąpiły problemy)

- **średnia reszt**

Na początek sprawdzimy średnia wartość reszt
```{r}
mean(model$residuals)
```
Jest ona bardzo mała, co dobrze dobrze świadczy o modelu (średnie odchyły nie są duże)

- **autokorelacja**

Teraz, żeby zobaczyć czy występuje autokorelacja użyjemy testu Durbina-Watson
```{r}
dwtest(model)
```
Test wykazał, że nie ma autokorelacji

- **heteroskedastyczność**

Do sprawdzenia heteroskedastyczności wykorzystamy test Breuscha Pagana
```{r}
bptest(model)
```
Wyszło nam że występuje zjawisko heteroskedastyczności (reszty maja istotnie różne wariancje wariancje w naszym modelu)

- **normalność reszt**

Teraz sprawdzimy normalność reszt. Wykorzystamy do tego test Shapiro Wilka
```{r}
shapiro.test(model$residuals)
```
I w tym wypadku również odrzuciliśmy hipotezę zerową. Oznacza to ze nasze reszty nie pochodzą z rozkładu normalnego

Spróbujemy teraz rozwiązać problem heteroskedastyczności. Spójrzmy jak rozkładaja się reszty w porównaniu do ceny
```{r}
plot(train$price, model$residuals)
```

Widzimy, że od ok. ceny 45 euro reszty robia się coraz wyższe. Wykonamy teraz test Chowa, aby stwierdzić, czy występuje załamanie struktury miedzy zbiorami z cenami większymi i niższymi niż 45 euro. Dlatego uporządkujemy ceny w modelu malejąco i sprawdzimy ile jest wina z cenami poniżej 45.
```{r}
traint <- train %>%
  arrange(price)
traint %>%
  filter(price < 45) 
```
Ten zbiór posiada 2624 wiersze, dlatego w teście przyjmiemy go za punkt rozdzielający

```{r}
sctest(price ~ . - type - region,data=traint, type='Chow', point=2624)
```
 Wyszło nam, że w naszych danych występuje zmiana strukturalna parametrów. 
Niestety, nie udało się pozbyć heteroskedastyczności pomimo dodawania wag, modyfikacji modelu przy użyciu logarytmu oraz innych metod dlatego będziemy prognozować z tym problemem.
 
 
# •	Prognoza na zbiór testowy i błędy prognozy
```{r}
prediction <- predict(model, newdata = test, se.fit = T)
ex_post <- test$price - prediction$fit
MAE <- mean(abs(ex_post)) # mean absolute error
RMSE <- mean(sqrt(ex_post^2)) # root mean squared error
MAPE <- mean(abs(((test$price - prediction$fit)/test$price)))  # mean absolute percentage error

```
Jak widzimy, pomimo problemu z heteroskedastycznością średni błąd prognozy w wypadku MAE wynosi  1.7, RMSE 1.7, a błąd procentowy (MAPE) to jedynie 4%.

# •	Podsumowanie (w tym interpretacja)
Podsumowując nasz model pomimo problemu daje dobre wyniki nie odbiegające w dużym stopniu od rzeczywistości. Interpretując co wpływa na nasz model możemy zauważyć, że wszystkie winiarnie w stosunku do winiarni bazowej (Artadi) zmniejszają cenę (tzn ceny w Artadi zazwyczaj są najwyższe), jeśli chodzi o rok to nasz rok bazowy (1996) jest rokiem w stosunku do którego prawie wszystkie inne lata obniżają cenę - wyjątkiem jest rok 2011. Poza tym jedyną w pełni dodatnym parametrem jest Rating - im wyższy rating tym wyższa cena wina, a naszym w pełni ujemnym parametrem jest liczba recenzji co oznacza, czym więcej recenzji ma wino tym mniejsza jest jego cena (co oznaczałoby, że tańsze wina są bardziej dostępne więc większa ilość ludzi jest w stanie je zrecenzować).
Parametry Kształt butelki oraz kwaskowość są różne i nie jest jasne czemu dany kształt butelki czy kwaskowość podwyższa lub obniża cenę.
